【裁判字號】    97,交易,62
【裁判日期】    970716
【裁判案由】    公共危險等
【裁判全文】
臺灣臺中地方法院刑事判決              97年度交易字第62號
公  訴  人  臺灣臺中地方法院檢察署檢察官
被      告  甲○○
上列被告因公共危險等案件，經檢察官提起公訴（九十六年度偵
字第二四四八九號），本院裁定進行簡式審判程序，判決如下：
    主    文
甲○○服用酒類，不能安全駕駛動力交通工具而駕駛，處拘役伍
拾伍日，如易科罰金，以新臺幣貳仟元折算壹日。
其餘被訴過失傷害部分公訴不受理。
    犯罪事實
一、甲○○前因酒醉駕車公共危險案件，經臺灣桃園地方法院以
    以九十五年度壢交簡字第一二七０號判決判處拘役三十日，
    如易科罰金以銀元三百元折算一日確定，於民國九十五年十
    一月二十八日易科罰金執行完畢（非受有期徒刑之執行完畢
    ，不構成累犯）。詎仍不知悔改，於九十六年十月一日晚間
    六至八時許，在臺中市○○路某處海產店與友人飲用酒類後
    ，已達不能安全駕駛動力交通工具之程度，竟仍於同日晚間
    八時許，駕駛車牌號碼Ｗ四－九二八二號自用小客車外出準
    備返家。嗣於同日晚間九時三十分許，甲○○駕車途經臺中
    市○○區○○街路燈三十九區００１２－１１號前時，與乙
    ○○所騎乘之車牌號碼ＬＢＴ－二六五號重機車發生碰撞，
    乙○○因而受傷倒地（甲○○過失傷害部分詳如後述），經
    警據報前來處理，並當場對甲○○施以酒精濃度測試，發現
    其呼氣中所含酒精濃度高達每公升零點九一毫克，始為警查
    悉上情。
二、案經臺中市警察局第六分局報告臺灣臺中地方法院檢察署檢
    察官偵查起訴。
    理    由
壹、有罪判決部分：
一、本件被告甲○○於準備程序中，先就上開犯罪事實為有罪之
    陳述，且所犯係死刑、無期徒刑、最輕本刑為三年以上有期
    徒刑以外之罪，經本院告知簡式審判程序之旨，並聽取檢察
    官及被告之意見後，依刑事訴訟法第二百七十三條之一第一
    項之規定，裁定進行簡式審判程序，先此敘明。
二、上開犯罪事實，業據被告甲○○於警詢及偵審中坦承不諱，
    並有酒精濃度測試單、道路交通事故調查報告表、現場圖各
    一份、現場照片八張附卷可稽，足徵被告前揭自白應與實情
    相符。再參諸德國、美國之認定標準，對於酒精濃度呼氣已
    達每公升零點五五毫克以上，肇事率為一般正常人之十倍，
    認為已達「不能安全駕駛」之標準；至於上揭數值以下之行
    為，如輔以其他客觀事實得作為「不能安全駕駛」之判斷時
    ，亦應依刑法第一百八十五條之三之規定移送法辦處以刑罰
    ，法務部八十八年五月十八日法檢字第００一六六九函釋
    甚明。被告呼氣中酒精濃度為每公升零點九一毫克，顯已超
    逾前揭標準值甚多，堪認其已達於不能安全駕駛動力交通工
    具之程度。本案事證已臻明確，被告犯行至堪認定。
三、查被告行為後，刑法第一百八十五條之三業於民國九十七年
    一月二日經總統以華總一義字第０九六００一七七八四一號
    令公布修正，並於同年月四日生效施行。修正前舊條文規定
    ：「服用毒品、麻醉藥品、酒類或其他相類之物，不能安全
    駕駛動力交通工具而駕駛者，處一年以下有期徒刑、拘役或
    三萬元以下罰金」，再依刑法施行法第一條之一第二項後段
    之規定，其法定刑之罰金數額應提高為三倍即為九萬元以下
    ；惟修正後之新條文則規定：「服用毒品、麻醉藥品、酒類
    或其他相類之物，不能安全駕駛動力交通工具而駕駛者，處
    一年以下有期徒刑、拘役或科或併科十五萬元以下罰金」，
    經比較新、舊條文，修正後之規定並非較有利於被告，依刑
    法第二條第一項前段之「從舊原則」，本案應適用修正前刑
    法第一百八十五條之三之規定。
四、核被告甲○○於飲用酒類後，已達於不能安全駕駛動力交通
    工具之程度，竟猶執意駕車外出，所為係犯修正前刑法第一
    百八十五條之三之服用酒類重大違背安全駕駛罪。爰審酌被
    告明知自己飲酒後，精神狀態已受相當影響，竟無視於其他
    用路人可能遭受之生命、身體威脅，僅圖一己往來交通之便
    ，率爾駕駛車輛外出，且其體內酒精濃度測試值甚高，對於
    道路公共安全已生顯著之危險；尤其被告先前已因酒醉駕車
    公共危險案件經法院判處拘役三十日並執行完畢，猶未能記
    取教訓，知所警惕，被告犯罪之主觀惡性非輕；另參以被告
    犯罪動機、目的、所生危害、已於警詢及偵審中坦承犯行並
    與車禍傷者達成民事和解之犯後態度、具有二專畢業學歷之
    智識程度等一切情狀，量處如主文所示之刑，併諭知易科罰
    金之折算標準，以示懲儆。
貳、公訴不受理部分：
一、公訴意旨另以：被告甲○○於前揭時、地飲酒後，在同日晚
    間九時三十分許，駕駛上開自用小客車行經臺中市○○區○
    ○街路燈三十九區００１２－１１號前時，竟疏未注意車前
    狀況並隨時採取必要安全措施，且違規駛入來車道，又於吐
    氣所含酒精濃度超過每公升零點二五毫克仍駕車外出，致與
    告訴人乙○○所騎乘、沿臺中市○○區○○街由藝術街往臺
    中港路方向行駛之車牌號碼ＬＢＴ－二六五號重機車發生碰
    撞，告訴人乙○○因而人車倒地，受有軀體挫傷、頭部外傷
    、膝、小腿、足踝、手指及手掌開放性傷口之傷害。因認被
    告涉有刑法第二百八十四條第一項前段之過失傷害罪嫌等語
    。
二、按告訴乃論之罪，告訴人於第一審辯論終結前得撤回其告訴
    ，又告訴經撤回者，應諭知不受理之判決，刑事訴訟法第二
    百三十八條第一項、第三百零三條第三款分別定有明文。
三、本件被告甲○○所犯過失傷害罪，依刑法第二百八十七條前
    段之規定，須告訴乃論。茲據告訴人乙○○於九十七年六月
    十五日具狀表示撤回告訴，並於同年月三十日送達於本院，
    有刑事撤回告訴狀在卷可稽。揆諸首開說明，就被告所犯過
    失傷害部分，應諭知不受理之判決。
據上論斷，應依刑事訴訟法第二百七十三條之一第一項、第二百
九十九條第一項前段、第三百零三條第三款，刑法第二條第一項
前段、修正前刑法第一百八十五條之三、刑法第四十一條第一項
前段，刑法施行法第一條之一第一項、第二項後段，判決如主文
。
本案經檢察官丙○○到庭執行職務。
中    華    民    國    97    年    7     月    16    日
                      交通法庭  法  官  高文崇
上正本證明與原本無異。
如不服本判決，應於收受送達後10日內向本院提出上訴書狀（應
敘述具體理由並附繕本）。
上訴書狀如未敘述理由，應於上訴期間屆滿後20日內補提理由書
於本院。
                                書記官  林淑慧
中    華    民    國    97    年    7     月    16    日
附錄本案論罪科刑法條：
修正前刑法第一百八十五條之三
服用毒品、麻醉藥品、酒類或其他相類之物，不能安全駕駛動力
交通工具而駕駛者，處一年以下有期徒刑、拘役或三萬元以下罰
金。


司法院資訊處製作；財團法人民間司法改革基金會備份。
